臺灣臺東地方法院刑事判決　　　　　　　　　　　　　九十四年度交簡上字第四號
　　上　訴　人　臺灣臺東地方法院檢察署檢察官
　　被　　　告　甲○○
右列上訴人因公共危險案件，不服本院臺東簡易庭於中華民國九十四年三月三十一日
所為九十四年度東交簡字第七二號第一審刑事簡易判決（檢察官起訴案號：九十四年
度偵字第四六六號），提起上訴，本院管轄之第二審合議庭判決如左：
    主  文
上訴駁回。
    事  實
一、本案經本院審理結果，認第一審判決被告甲○○係犯刑法第一百八十五條之三之
    服用酒類不能安全駕駛動力交通工具而駕駛罪，判處拘役四十日，如易科罰金以
    三百元折算一日，認事用法及量刑均無不當，應予維持，並引用第一審判決書記
    載之事實、證據及除誤載部分以外之理由（如附件）。
二、上訴意旨雖略以：本件被告甲○○於民國九十四年二月十七日下午四時許，在臺
    東縣臺東市中華大橋下飲用酒類，已呈茫醉無法安全駕駛動力交通工具之狀態，
    仍於飲酒後駕駛車號八六七二—ＧＳ號之自小貨車在道路上行駛。被告於同日晚
    上十時五十九分許，行經臺東縣臺東市○○路與桂林南路交岔路口處時為警攔檢
    ，經警對其作酒精測試，驗得其呼氣酒精濃度仍高達零點九七ｍｇ／Ｌ。依據本
    院歷年來之判決，被告飲酒後駕車致不能安全駕駛且未肇事之情況下，為警查獲
    當時之呼氣酒精濃度在零點七五ｍｇ／Ｌ至一點二五ｍｇ／Ｌ範圍內，判決之刑
    度通常為拘役五十至五十九日，本件公訴依據本院通常量刑之範圍具體求刑，原
    審竟僅判處被告拘役四十日，且在判決理由中並未說明本件被告有何較其他被告
    顯可憫恕之處，原審判決刑度顯然過低。然查：（一）按刑法第一百八十五條之
    三服用酒類不能安全駕駛動力交通工具而駕駛罪之法定本刑為一年以下有期徒刑
    、拘役或三萬元以下罰金，原審並未科處被告該罪之罪低法定刑罰金，且由原審
    判決之據上論斷欄亦未引用刑法第五十九條，足認原審並沒有以被告犯罪之情狀
    可憫恕，而酌量減輕其刑，自無須於理由說明本件被告有何情可憫恕之處，是以
    上訴人以原審判決理由漏未說明此而提起上訴，容有誤會。（二）另按量刑輕重
    ，係屬事實審法院得依職權自由裁量之事項，苟已斟酌刑法第五十七條各款所列
    情狀而未逾越法定刑度，不得遽指為違法（最高法院著有七十二年度臺上字第六
    六九六號、七十五年度臺上字第七○三三號判例參照）；且在同一犯罪事實與情
    節，如別無其他加重或減輕之原因，下級審量定之刑，亦無過重或失輕之不當情
    形，則上級審法院對下級審法院之職權行使，原則上應予尊重，此有最高法院八
    十五年度臺上字第二四四六號判決意旨可資參酌。原審判決依具體個案認定事實
    ，並已審酌被告並無前科、素行尚佳、於服用酒類後之呼氣酒精濃度達每公升零
    點九七毫克，已處於不能安全駕駛動力交通工具之狀態，竟仍駕駛車輛、對公眾
    安全所造成之危害及被告坦承犯行，態度良好，原審判決理由雖有記載致發生交
    通事故，然本件係被告為警臨檢查獲，並未導致交通事故，此部分顯為誤載等一
    切情狀，量處拘役四十日，如易科罰金，以三百元折算一日，依前揭最高法院判
    例及判決要旨，尚難認原審量刑有違法或不當之情事。從而，本件上訴人以量刑
    過輕為由，提起上訴，為無理由，應予駁回。
據上論斷，應依刑事訴訟法第四百五十五條之一第一項、第三百六十八條、第三百六
十四條，判決如主文。
本案經檢察官邱一偉到庭執行職務
中      華      民      國    九十四    年      六      月     十四     日
                                臺灣臺東地方法院刑事第三庭
                                    審判長法  官  楊力進
                                          法  官  范乃中
                                          法  官  連雅婷
右正本證明與原本無異。
本件不得上訴。
                                          書記官  蘇美琴
中      華      民      國    九十四    年      六      月     十六     日
